臺灣雲林地方法院民事裁定
110年度消債更字第10號
聲  請  人
即  債務人  蔡明臻  
代  理  人  王銘助律師（法扶律師） 
上列聲請人聲請消費者債務清理事件，本院裁定如下：
    主  文
聲請駁回。
聲請費用由聲請人負擔。
    理  由
一、按聲請更生或清算，徵收聲請費新臺幣一千元；郵務送達費
    及法院人員差旅費不另徵收。但所需費用超過應徵收之聲請
    費者，其超過部分，依實支數計算徵收；前項所需費用及進
    行更生或清算程序之必要費用，法院得酌定相當金額，定期
    命聲請人預納之，逾期未預納者，除別有規定外，法院得駁
    回更生或清算之聲請；聲請更生或清算不合程式或不備其他
    要件者，法院應以裁定駁回之；聲請更生或清算不合程式或
    不備其他要件者，法院應以裁定駁回之，但其情形可以補正
    者，法院應定期間先命補正；法院就更生或清算之聲請為駁
    回裁定前，應使債務人有到場陳述意見之機會。消費者債務
    清理條例（下稱消債條例）第6條、第8條及第11條之1定有
    明文。
二、本件聲請人具狀聲請更生，惟核其所檢附之資料仍未齊備，
    且未繳納聲請費用新臺幣（下同）1,000元，而有命補正之
    必要。經本院於民國110年4月14日裁定命聲請人應於10日內
    具狀補正相關資料，暨繳納聲請費1,000元及預納送達郵務
    費用4,000元，如逾期未補正，即駁回其聲請，而該裁定已
    於110年4月16日送達聲請人，有送達證書在卷可稽。而聲請
    人迄今仍未補正相關資料及繳納聲請費1,000元與預納送達
    郵務費用4,000元，有繳費資料明細、收文資料查詢清單、
    收狀資料查詢清單等件足憑，揆諸首開說明，即應認聲請人
    本件之聲請未符法律之規定，應予駁回。至於消債條例第11
    條之1雖規定法院就更生或清算之聲請為駁回裁定前，應使
    債務人有到場陳述意見之機會，惟其立法理由係為保障更生
    或清算聲請程序債務人之聽審請求權，而使債務人有到場陳
    述意見之機會。然應認此聽審請求權乃為法院對於聲請人於
    充分提出其聲請所據之主張及事證後，經審核後仍然認為應
    予駁回時，應通知其到場陳述意見，此觀消債條例第8條及
    第11條之1規定自明。依上開說明，聲請人既未依限向本院
    陳報應補正事項及繳納聲請費用1,000元與預納送達郵務費
    用4,000元，其聲請更生即不合法定程式要件，應予駁回，
    尚無通知聲請人到場陳述意見之必要，附此敘明。
三、依消債條例第8條、第15條，民事訴訟法第95條、第78條，
    裁定如主文。
中　　華　　民　　國　　110 　年　　5 　　月　　13　　日
                  民事第一庭    法  官  吳福森

以上正本係照原本作成。
如對本裁定抗告，須於裁定送達後10日之不變期間內，向本院提
出抗告狀，並繳納抗告費新臺幣1,000 元。
中　　華　　民　　國　 110　　年　　5 　　月　　13  　日
                                書記官　程尹鈴